zh-CN: 油箱安装位置: 辅助/附加; 驾驶室后方（皮卡/拖拉机）; 车辆前部/车身下部; 车厢内（皮卡）; 后备箱内/载货区; 车辆中部/车身下部; 车辆后部/车身下部; 其他
hr-HR: Položaj ugradnje spremnika za gorivo: Pomoćni/dodatni; Iza kabine (kamionet/tegljač); Sprijeda/podvozje; U tovarnom prostoru (kamionet); U prtljažniku / tovarnom prostoru; U sredini / podvozje; Straga/podvozje; Ostalo
el: Θέση εγκατάστασης δεξαμενής καυσίμου: Βοηθητικό/πρόσθετο; Πίσω από την καμπίνα (pickup/τράκτορας); Εμπρός/κάτω από το αμάξωμα; Στην καρότσα (pickup); Στο πορτμπαγκάζ/χώρο αποσκευών; Στη μέση/κάτω από το αμάξωμα; Πίσω/κάτω από το αμάξωμα; Άλλο
it: Posizione di installazione del serbatoio del carburante: Ausiliario/aggiuntivo; Dietro la cabina (pickup/trattore); Anteriore/sottoscocca; Nel cassone (pickup); Nel bagagliaio/vano di carico; Centrale/sottoscocca; Posteriore/sottoscocca; Altro
ja: 燃料タンクの設置位置: 補助/アドオン; キャブ後方 (ピックアップ/トラクター); フロント/アンダーボディ; ベッド内 (ピックアップ); トランク/カーゴエリア内; ミッドシップ/アンダーボディ; リア/アンダーボディ; その他
nl: Brandstoftank installatiepositie: Extra/aanvullend; Achter cabine (pick-up/tractor); Voorzijde/onderkant carrosserie; In laadbak (pick-up); In kofferbak/bagageruimte; Midden/onderkant carrosserie; Achterzijde/onderkant carrosserie; Anders
ko: 연료 탱크 설치 위치: 보조/추가형; 캡 후면(픽업/트랙터); 전면/차체 하부; 적재함 내부(픽업); 트렁크/화물칸 내부; 중앙/차체 하부; 후면/차체 하부; 기타
ro-RO: Poziția de instalare a rezervorului de combustibil: Auxiliar/suplimentar; În spatele cabinei (pickup/tractor); Față/sub caroserie; În benă (pickup); În portbagaj/zona de marfă; Central/sub caroserie; Spate/sub caroserie; Altele
sv: Monteringsläge för bränsletank: Extra/tillägg; Bakom hytt (pickup/traktor); Fram/underrede; I flaket (pickup); I bagageutrymme/lastutrymme; Mitten/underrede; Bak/underrede; Övrigt
zh-TW: 燃油箱安裝位置: 輔助/附加; 駕駛室後方 (皮卡/曳引車); 前部/車底; 車斗內 (皮卡); 後車廂/貨物區; 車身中段/車底; 後部/車底; 其他
pt-BR: Posição de instalação do tanque de combustível: Auxiliar/adicional; Atrás da cabine (picape/trator); Dianteiro/parte inferior da carroceria; Na caçamba (picape); No porta-malas/área de carga; Centro/parte inferior da carroceria; Traseiro/parte inferior da carroceria; Outro
nb: Monteringsposisjon for drivstofftank: Tillegg/ekstra; Bak førerhus (pickup/traktor); Foran/understell; På lasteplan (pickup); I bagasjerom/lasterom; Midtmontert/understell; Bak/understell; Annet
pl: Pozycja montażu zbiornika paliwa: Dodatkowy; Za kabiną (pickup/ciągnik); Z przodu / podwozie; Na pace (pickup); W bagażniku / przestrzeni ładunkowej; Na środku / podwozie; Z tyłu / podwozie; Inny
fi: Polttoainesäiliön asennusasento: Lisä-/aputankki; Ohjaamon takana (avolava/traktori); Edessä/pohjan alla; Lavalla (avolava); Tavaratilassa; Keskellä/pohjan alla; Takana/pohjan alla; Muu
ru: Положение установки топливного бака: Дополнительный бак; За кабиной (пикап/тягач); Спереди / под днищем; В кузове (пикап); В багажнике / грузовом отсеке; Посередине / под днищем; Сзади / под днищем; Другое
es: Posición de instalación del depósito de combustible: Auxiliar/complementario; Detrás de la cabina (camioneta/tractor); Frente/parte inferior; En la caja (camioneta); En el maletero/área de carga; Parte media/inferior; Trasera/parte inferior; Otro
fr: Position d’installation du réservoir de carburant: Auxiliaire/additionnel; Derrière la cabine (pick-up/tracteur); Avant/soubassement; Dans la benne (pick-up); Dans le coffre/l’espace de chargement; Centre/soubassement; Arrière/soubassement; Autre
hu: Üzemanyagtartály beszerelési helye: Kiegészítő/póttartály; Fülke mögötti (pickup/vontató); Elülső/padló alatti; Platón lévő (pickup); Csomagtartóban/raktérben lévő; Középső/padló alatti; Hátsó/padló alatti; Egyéb
bg-BG: Позиция за монтаж на резервоара за гориво: Допълнителен/прикачен; Зад кабината (пикап/трактор); Отпред/под купето; В каросерията (пикап); В багажника/товарната зона; В средата/под купето; Отзад/под купето; Друго
vi: Vị trí lắp đặt bình nhiên liệu: Phụ/gắn thêm; Phía sau cabin (xe bán tải/xe đầu kéo); Phía trước/dưới gầm; Trong thùng xe (xe bán tải); Trong cốp/khu vực chở hàng; Ở giữa/dưới gầm; Phía sau/dưới gầm; Khác
tr: Yakıt deposu montaj konumu: Yardımcı/ek; Kabin arkası (pikap/kamyon); Ön/alt gövde; Kasa içi (pikap); Bagaj/kargo alanı içi; Orta kısım/alt gövde; Arka/alt gövde; Diğer
cs: Umístění palivové nádrže: Přídavná/dodatečná montáž; Za kabinou (pickup/tahač); Vpředu/podvozek; Na korbě (pickup); V kufru / zavazadlovém prostoru; Uprostřed/podvozek; Vzadu/podvozek; Ostatní
sk-SK: Poloha montáže palivovej nádrže: Prídavná/doplnková; Za kabínou (pickup/ťahač); Vpredu/na podvozku; Na korbe (pickup); V kufri/v batožinovom priestore; V strede/na podvozku; Vzadu/na podvozku; Iná
da: Brændstoftankens monteringsplacering: Ekstra/tilføjelse; Bag førerhus (pickup/traktor); Foran/undervogn; På lad (pickup); I bagagerum/lastrum; I midten/undervogn; Bagpå/undervogn; Andet
th: ตำแหน่งการติดตั้งถังน้ำมันเชื้อเพลิง: เสริม/เพิ่มเติม; หลังห้องโดยสาร (กระบะ/รถบรรทุก); ด้านหน้า/ใต้ท้องรถ; ในกระบะ (รถกระบะ); ในกระโปรงหลัง/พื้นที่เก็บสัมภาระ; ช่วงกลาง/ใต้ท้องรถ; ด้านหลัง/ใต้ท้องรถ; อื่นๆ
de: Einbauposition des Kraftstofftanks: Zusatz-/Erweiterungstank; Hinter der Kabine (Pickup/Zugmaschine); Vorne/Unterboden; Auf der Ladefläche (Pickup); Im Kofferraum/Laderaum; Mitte/Unterboden; Hinten/Unterboden; Sonstige
lt-LT: Kuro bako montavimo pozicija: Pagalbinis / papildomas; Už kabinos (pikapas / traktorius); Priekyje / po kėbulu; Kėbule (pikapo); Bagažinėje / krovinių skyriuje; Viduryje / po kėbulu; Gale / po kėbulu; Kita
sl-SI: Položaj namestitve rezervoarja za gorivo: Pomožni/dodatni; Za kabino (poltovornjak/traktor); Spredaj/podvozje; V kesonu (poltovornjak); V prtljažniku/tovornem prostoru; Na sredini/podvozje; Zadaj/podvozje; Drugo
pt-PT: posição de instalação do depósito de combustível: Auxiliar/adicional; Atrás da cabina (carrinha/trator); Dianteira/parte inferior; Na caixa (carrinha); No porta-bagagens/área de carga; Centro/parte inferior; Traseira/parte inferior; Outro
en: Fuel tank installation position: Auxiliary/add-on; Behind cab (pickup/tractor); Front/underbody; In-bed (pickup); In-trunk/cargo area; Midship/underbody; Rear/underbody; Other